臺灣臺中地方法院刑事判決
111年度交易字第1520號
公  訴  人  臺灣臺中地方檢察署檢察官
被      告  吳坤其




選任辯護人  賴思達律師
上列被告因公共危險案件，經檢察官提起公訴（111年度偵字第3
6760號），被告於本院準備程序就被訴事實為有罪之陳述，本院
裁定進行簡式審判程序，判決如下：
    主    文
吳坤其駕駛動力交通工具而吐氣所含酒精濃度達每公升零點二五
毫克以上，累犯，處有期徒刑捌月。
    犯罪事實
一、吳坤其於民國111年8月8日17時至23時許，在彰化縣和美鎮
    之友人住處，飲用啤酒後，委請代客駕駛人員駕駛其所有車
    牌號碼000-0000號自用小客車搭載其至臺中市臺中交流道附
    近後，吳坤其明知自己飲酒後吐氣所含酒精濃度已超過每公
    升0.25毫克以上，竟不顧公眾通行之安全，基於酒後駕駛交
    通工具之犯意，於同日23時45分前某時許，自該處駕駛上開
    自用小客車上路，嗣於同日23時45分許，在臺中市西屯區黎
    明路3段與青海南街交岔路口，因違規轉彎而為警盤查，又
    因散發酒氣，經警對其施以吐氣酒精濃度檢測，於同日23時53
    分許，測得其吐氣所含酒精濃度達1.02mg/L，始悉上情。
二、案經臺中市政府警察局第六分局報告臺灣臺中地方檢察署檢
    察官偵查起訴。
    理    由
一、上揭犯罪事實，業據被告吳坤其於警詢、偵查、本院準備程
    序及審理時均坦承不諱（見偵卷第21至24頁、第81至82頁、
    本院卷第39頁、第45頁），並有員警職務報告、當事人酒精
    測定紀錄表、財團法人工業技術研究院呼氣酒精測試器檢定
    合格證書、臺中市政府警察局舉發違反道路交通管理事件通知
    單影本、執行交通違規移置保管車輛收據、車牌號碼查詢汽
    車駕駛人、證號查詢汽車駕駛人執照各1份（見偵卷第19頁
    、第25至27頁、第37至39頁）在卷可稽，足認被告之自白與
    事實相符，堪以採信。綜上，本案事證明確，被告犯行堪以
    認定，應依法論科。
二、論罪科刑：
  ㈠核被告所為，係犯刑法第185條之3第1項第1款駕駛動力交通
    工具而吐氣所含酒精濃度達每公升0.25毫克以上之罪。
  ㈡又被告前於108年間，因公共危險案件，經臺灣彰化地方法院
    108年度交簡字第1977號判決判處有期徒刑6月，併科罰金新
    臺幣（下同）5萬元確定，於109年11月2日縮短刑期假釋出
    監，同年月5日假釋期滿未經撤銷視為執行完畢等情，業據
    檢察官於起訴書載明此一構成累犯之事實及應依法加重之理
    由說明，並提出上開刑事判決及刑案資料查註記錄表附卷可
    查，且經公訴檢察官於本院審理時加以主張及論告，被告對
    此亦表示沒有意見等語（見本院卷第44至45頁），復有臺灣
    高等法院被告前案紀錄表在卷可參，是被告於受上開有期徒
    刑執行完畢後，5年以內故意再犯本件有期徒刑以上之罪，
    為累犯。又參照司法院大法官釋字第775號解釋意旨，本院
    審酌被告前案所犯核與本案罪質、罪名均屬相同，足見其非
    一時失慮、偶然之犯罪，甚且相同類型之犯罪，一犯再犯，
    足徵行為人有其特別惡性，且對刑罰之反應力顯然薄弱，故
    本院認依刑法第47條第1項之規定加重其刑，並未使被告所
    受刑罰超過其所應負擔之罪責，爰依法加重其刑。
  ㈢至辯護人主張被告酒後已委請代客駕駛，且被告駕駛之距離
    甚短即被查獲，請求依刑法第59條之規定酌減其刑乙節，惟
    按刑法第59條之得酌量減輕其刑者，必須犯罪另有特殊之原
    因與環境等情，而在客觀上足以引起一般同情，認為即予宣
    告法定最低度刑期猶嫌過重者，始有其適用。查，本案被告
    除前述構成累犯之公共危險酒後駕駛之前案紀錄外，分別於
    107年、108年間，因公共危險酒後駕駛之犯行，經臺灣彰化
    地方法院判處有期徒刑4月、6月等情，有被告前案紀錄表在
    卷可稽，已難認被告係一時失慮而偶罹刑章；再者，被告所
    犯刑法第185條之3公共危險罪之法定刑為3年以下有期徒刑
    ，亦即最低刑度為有期徒刑2月，相較被告於飲酒後吐氣所
    含酒精濃度高達1.02mg/L，顯已達不能安全駕駛動力交通工具
    之程度，猶罔顧自身及其他用路人之安危，逕自駕駛車輛行
    駛於道路，極有可能因此發生事故，危及其他用路人生命財
    產安全之犯罪情狀，實難認被告所為在客觀上有何足以引起
    一般人同情；況且本案對被告所論處之罪，應依累犯之規定
    加重其刑（詳如前述），是亦無宣告法定最低度刑期，猶嫌
    過重之情事，從而，本案並無適用刑法第59條酌減其刑之餘
    地。辯護人前開主張，難認有據，亦無足採。
  ㈣爰以行為人之責任為基礎，審酌被告已非初犯酒後駕車犯行
    （累犯部分未重複評價），有前引之被告前案紀錄表在卷可
    參，素行不佳，其明知酒精成分對人的意識及反應能力具有
    不良影響，酒後駕車對一般往來之公眾及駕駛人自身皆具有
    高度危險性，政府各相關機關對酒後駕車之危害性一再宣導
    ，為時甚久，被告既非初犯，對於酒後不得駕駛車輛之誡命
    應知之甚詳，猶仍不知自我警惕並記取教訓，於飲用酒類後
    ，吐氣所含酒精濃度已高達每公升1.02毫克，逾法定標準4
    倍有餘，飲酒後之精神狀態及車輛駕控能力應已受到相當之
    影響，雖委請代客駕駛代為駕車，然竟僅代為駕駛至臺中市
    臺中交流道附近，即自行開車返回居處，顯見被告仍心存僥
    倖，是其所為，顯然枉顧自身及公眾往來之交通安全，構成
    其他用路人生命、財產安全之危險，實無可取；又被告所駕
    駛者為自用小客車，所致生之往來危險較駕駛機車者為大，
    然幸未肇事即為警查獲，並無造成實害，兼衡以被告犯後坦
    承犯行，及於本院審理時自陳之教育智識程度及家庭經濟生
    活狀況等一切情狀（見本院卷第45至46頁），量處如主文所
    示之刑。
據上論斷，應依刑事訴訟法第273條之1第1項、第299條第1項前
段，刑法第185條之3第1項第1款、第47條第1項，刑法施行法第1
條之1第1項，判決如主文。
本案經檢察官詹益昌提起公訴，檢察官張添興到庭執行職務。
中　　華　　民　　國　　111 　年　　11　　月　　28　　日
                  刑事第二十庭  法  官  江文玉
以上正本證明與原本無異。
如不服本判決應於收受判決後20日內向本院提出上訴書狀，並應
敘述具體理由；其未敘述上訴理由者，應於上訴期間屆滿後20日
內向本院補提理由書（均須按他造當事人之人數附繕本）「切勿
逕送上級法院」。
                                書記官  黃珮華
中　　華　　民　　國　　111 　年　　11　　月　　28　　日
附錄論罪科刑法條
中華民國刑法第185條之3
駕駛動力交通工具而有下列情形之一者，處3年以下有期徒刑，
得併科30萬元以下罰金：
一、吐氣所含酒精濃度達每公升零點二五毫克或血液中酒精濃度
    達百分之零點零五以上。
二、有前款以外之其他情事足認服用酒類或其他相類之物，致不
    能安全駕駛。
三、服用毒品、麻醉藥品或其他相類之物，致不能安全駕駛。
因而致人於死者，處3年以上10年以下有期徒刑，得併科2百萬元
以下罰金；致重傷者，處1年以上7年以下有期徒刑，得併科1百
萬元以下罰金。
曾犯本條或陸海空軍刑法第54條之罪，經有罪判決確定或經緩起
訴處分確定，於十年內再犯第1項之罪因而致人於死者，處無期
徒刑或5年以上有期徒刑，得併科3百萬元以下罰金；致重傷者，
處3年以上10年以下有期徒刑，得併科2百萬元以下罰金。